nl: Type boring van de blokfluit: Conisch; Cilindrisch; Overig
el: Τύπος αυλού φλογέρας: Κωνικός; Κυλινδρικός; Άλλο
sl-SI: Vključeni dodatki k kljunasti flavti: Stožčast; Valjast; Drugo
ja: レコーダーボアタイプ: 円錐形; 円筒形; その他
th: ประเภทท่อลมเครื่องรีคอร์เดอร์: ทรงกรวย; ทรงกระบอก; อื่นๆ
lt-LT: Išilginės fleitos kanalo tipas: Kūginis; Cilindrinis; Kitas
zh-CN: 竖笛内管类型: 圆锥形; 圆柱形; 其他
fr: Type de perce de la flûte à bec: Conique; Cylindrique; Autre
cs: Typ vývrtu zobcové flétny: Kónický; Válcový; Ostatní
ro-RO: Tip de alezaj pentru flaut drept: Conic; Cilindric; Altele
sk-SK: Typ otvoru zobcovej flauty: Kónický; Valcovitý; Iné
it: Tipo di foro del registratore: Conico; Cilindrico; Altro
vi: Loại lỗ ghi: Hình nón; Hình trụ; Khác
en: Recorder bore type: Conical; Cylindrical; Other
pl: Typ otworów fletu prostego: Stożkowy; Cylindryczny; Inne
nb: Hulltype for blokkføyte: Konisk; Sylindrisk; Annet
es: Tipo de agujero de la flauta dulce: Cónico; Cilíndrico; Otro
tr: Blok flüt iç kanal tipi: Konik; Silindirik; Diğer
ko: 리코더 보어 유형: 원추형; 원통형; 기타
hr-HR: Vrsta otvora recordera: Konusni; Cilindrični; Ostalo
sv: Typ av borrning för blockflöjt: Konisk; Cylindrisk; Övrigt
hu: Furulya furat típusa: Kúpos; Hengeres; Egyéb
pt-PT: Tipo de diâmetro interno da flauta de bísel: Cónico; Cilíndrico; Outro
da: Boringstype for blokfløjte: Konisk; Cylindrisk; Andet
pt-BR: Flauta doce, tipo de furo: Cônico; Cilíndrico; Outro
zh-TW: 直笛內徑類型: 圓錐形; 圓柱形; 其他
de: Lochform der Blockflöte: Konisch; Zylindrisch; Sonstige
ru: Тип канала блокфлейты: Коническая; Цилиндрическая; Другое
bg-BG: Тип канал на блокфлейта: Коничен; Цилиндричен; Други
fi: Nokkahuilun reikien tyyppi: Kartiomainen; Lieriömäinen; Muu